<!DOCTYPE html PUBLIC "-//W3C//DTD XHTML 1.0 Transitional//EN" "http://www.w3.org/TR/xhtml1/DTD/xhtml1-transitional.dtd">
<html xmlns="http://www.w3.org/1999/xhtml">
<head>
	<meta http-equiv="Content-Type" content="text/html; charset=iso-8859-1" />
	<title>Ymmärrä suomea</title>
	<style type="text/css" media="all">@import "css/styles.css";</style>
	<script type="text/javascript" src="swfobject.js"></script>
</head>
<body class="font-medium">
	<div id="main-wrapper">
		<div id="topbar"></div>
		<div id="main-menu">
			<table cellspacing="0" cellpadding="0" border="0" class="add-links"><tr>
				<td class="item"><img class="raquo" src="i/raquo.gif" alt="" height="7" width="4" /><a href="/ymmarra/index.php?moduli=sanakirja">Sanakirja</a></td>
				<td class="item"><img class="raquo" src="i/raquo.gif" alt="" height="7" width="4" /><a href="/ymmarra/index.php?moduli=verbit">Verbiluettelo</a></td>
				<td class="item"><img class="raquo" src="i/raquo.gif" alt="" height="7" width="4" /><a href="/ymmarra/index.php?moduli=kielioppi">Kielioppi</a></td>
			</tr></table>
			<table cellspacing="0" cellpadding="0" border="0"><tr>
				<td class="item"><img class="raquo" src="i/raquo.gif" alt="" height="7" width="4" /><a href="/ymmarra/index.php">Etusivu</a></td>
				<td class="item"><img class="raquo" src="i/raquo.gif" alt="" height="7" width="4" /><a href="/ymmarra/index.php?moduli=tekstit">Lukutekstit</a></td>
			</tr></table>
		</div>
		<div id="content">
			<table cellspacing="0" cellpadding="0" border="0" id="content-wrapper"><tr>
				<td>
					<div id="left-menu">
												<div class="header-verb"><span>Verbit</span></div>
						<div class="menu">
								<div class="init"><a href="/ymmarra/index.php?moduli=verbit&kirjain=a">A</a></div>
								<div class="init"><a href="/ymmarra/index.php?moduli=verbit&kirjain=e">E</a></div>
								<div class="init"><a href="/ymmarra/index.php?moduli=verbit&kirjain=h">H</a></div>
								<div class="init"><a href="/ymmarra/index.php?moduli=verbit&kirjain=i">I</a></div>
								<div class="init"><a href="/ymmarra/index.php?moduli=verbit&kirjain=j">J</a></div>
								<div class="init"><a href="/ymmarra/index.php?moduli=verbit&kirjain=k">K</a></div>
								<div class="init"><a href="/ymmarra/index.php?moduli=verbit&kirjain=l">L</a></div>
								<div class="init"><a href="/ymmarra/index.php?moduli=verbit&kirjain=m">M</a></div>
								<div class="init"><a href="/ymmarra/index.php?moduli=verbit&kirjain=n">N</a></div>
								<div class="init"><a href="/ymmarra/index.php?moduli=verbit&kirjain=o">O</a></div>
								<div class="init"><a href="/ymmarra/index.php?moduli=verbit&kirjain=p">P</a></div>
								<div class="init"><a href="/ymmarra/index.php?moduli=verbit&kirjain=r">R</a></div>
								<div class="init"><a href="/ymmarra/index.php?moduli=verbit&kirjain=s">S</a></div>
								<div class="init"><a href="/ymmarra/index.php?moduli=verbit&kirjain=t">T</a></div>
								<div class="init"><a href="/ymmarra/index.php?moduli=verbit&kirjain=u">U</a></div>
								<div class="init"><a href="/ymmarra/index.php?moduli=verbit&kirjain=v">V</a></div>
								<div class="init"><a href="/ymmarra/index.php?moduli=verbit&kirjain=y">Y</a></div>
								<div class="init"><a href="/ymmarra/index.php?moduli=verbit&kirjain=Ä">Ä</a></div>
						</div>					</div>
				</td>
				<td>
					<div id="main-content">
						<div id="path">
							<a href=".">Etusivu</a> &gt; <a href="/ymmarra/index.php?moduli=verbit&kirjain=S">S</a>						</div>
													<h1>SOVELTAA</h1>
						<table cellspacing="0" cellpadding="0" border="0">
							<tr>
								<td colspan="2" style="padding-bottom:10px;"><strong>Aktiivin indikatiivi</strong></td>
							</tr>
							<tr>
								<td><pre>PREESENS                   
minä      sovellan         
sinä      sovellat         
hän       soveltaa         
me        sovellamme       
te        sovellatte       
he        soveltavat       

PASSIIVI
          sovelletaan      

IMPERFEKTI                 
         sovelsin          
         sovelsit          
         sovelsi           
         sovelsimme        
         sovelsitte        
         sovelsivat        

PASSIIVI
         sovellettiin      

PERFEKTI
olen     soveltanut        
olet     soveltanut        
on       soveltanut        
olemme   soveltaneet       
olette   soveltaneet       
ovat     soveltaneet       

PASSIIVI
on       sovellettu        

PLUSKVAMPERFEKTI
olin     soveltanut        
olit     soveltanut        
oli      soveltanut        
olimme   soveltaneet       
olitte   soveltaneet       
olivat   soveltaneet       

PASSIIVI
oli      sovellettu        
</pre></td>
								<td>&nbsp;&nbsp;&nbsp;</td>
								<td><pre>        KIELTOMUOTO
        en        sovella
        et        sovella
        ei        sovella
        emme      sovella
        ette      sovella
        eivät     sovella


        ei        sovelleta

   
        en        soveltanut
        et        soveltanut
        ei        soveltanut
        emme      soveltaneet
        ette      soveltaneet
        eivät     soveltaneet


        ei        sovellettu


       en      ole soveltanut
       et      ole soveltanut
       ei      ole soveltanut
       emme    ole soveltaneet
       ette    ole soveltaneet
       eivät   ole soveltaneet 


        ei      ole sovellettu


       en    ollut  soveltanut
       et    ollut  soveltanut
       ei    ollut  soveltanut
       emme  olleet soveltaneet
       ette  olleet soveltaneet
       eivät olleet soveltaneet


        ei    ollut  sovellettu
</pre></td>
							</tr>
						</table>
						<table cellspacing="0" cellpadding="0" border="0">
							<tr>
								<td colspan="2" style="padding-bottom:10px;"><strong>Aktiivin konditionaali</strong></td>
							</tr>
							<tr>
								<td><pre>PREESENS
minä     soveltaisin       
sinä     soveltaisit       
hän      soveltaisi        
me       soveltaisimme     
te       soveltaisitte     
he       soveltaisivat     

PASSIIVI
         sovellettaisiin   

PERFEKTI
olisin   soveltanut        
olisit   soveltanut        
olisi    soveltanut        
olisimme soveltaneet       
olisitte soveltaneet       
olisivat soveltaneet       

PASSIIVI
olisi    sovellettu        
</pre></td>
								<td>&nbsp;&nbsp;&nbsp;</td>
								<td><pre> 
       en          soveltaisi
       et          soveltaisi
       ei          soveltaisi
       emme        soveltaisi
       ette        soveltaisi
       eivät       soveltaisi


        ei          sovellettaisi


       en    olisi    soveltanut
       et    olisi    soveltanut
       ei    olisi    soveltanut
       emme  olisi    soveltaneet
       ette  olisi    soveltaneet
       eivät olisi    soveltaneet


        ei    olisi    sovellettu
</pre></td>
							</tr>
						</table>
						<table cellspacing="0" cellpadding="0" border="0">
							<tr>
								<td colspan="2" style="padding-bottom:10px;"><strong>Aktiivin potentiaali</strong></td>
							</tr>
							<tr>
								<td><pre>PREESENS
minä     soveltanen        
sinä     soveltanet        
hän      soveltanee        
me       soveltanemme      
te       soveltanette      
he       soveltanevat      

PASSIIVI
         sovellettaneen    

PERFEKTI
lienen   soveltanut        
lienet   soveltanut        
lienee   soveltanut        
lienemme soveltaneet       
lienette soveltaneet       
lienevät soveltaneet       

PASSIIVI
lienee   sovellettu        
</pre></td>
								<td>&nbsp;&nbsp;&nbsp;</td>
								<td><pre> 
       en          soveltane
       et          soveltane
       ei          soveltane
       emme        soveltane
       ette        soveltane
       eivät       soveltane


        ei         sovellettane


       en    liene soveltanut
       et    liene soveltanut
       ei    liene soveltanut
       emme  liene soveltaneet
       ette  liene soveltaneet
       eivät liene soveltaneet


        ei    liene sovellettu
</pre></td>
							</tr>
						</table>
						<table cellspacing="0" cellpadding="0" border="0">
							<tr>
								<td colspan="2" style="padding-bottom:10px;"><strong>Aktiivin imperatiivi</strong></td>
							</tr>
							<tr>
								<td><pre>PREESENS

(sinä)   sovella           
(hän)    soveltakoon       
(me)     soveltakaamme     
(te)     soveltakaa        
(he)     soveltakoot       

PASSIIVI
         sovellettakoon    

PERFEKTI

ole      soveltanut        
olkoon   soveltanut        
olkaamme soveltaneet       
olkaa    soveltaneet       
olkoot   soveltaneet       

PASSIIVI

olkoon   sovellettu        
</pre></td>
								<td>&nbsp;&nbsp;&nbsp;</td>
								<td><pre> 

        älä         sovella
        älköön      soveltako
        älkäämme    soveltako
        älkää       soveltako
        älkööt      soveltako


         älköön      sovellettako



       älä      ole    soveltanut
       älköön   olko   soveltanut
       älkäämme olko   soveltaneet
       älkää    olko   soveltaneet
       älkööt   olko   soveltaneet



        älköön olko  sovellettu
</pre></td>
							</tr>
						</table>
						<table cellspacing="0" cellpadding="0" border="0">
							<tr>
								<td colspan="2" style="padding-bottom:10px;"><strong>Verbin nominaalimuodot</strong></td>
							</tr>
							<tr>
								<td><pre>I INFINITIIVI              

Lyhyempi muoto:            
         soveltaa          

Pitempi muoto:             
         soveltaakseni     
         soveltaaksesi
         soveltaakseen
         soveltaaksemme
         soveltaaksenne
         soveltaakseen

III  INFINITIIVI           

inessiivi    soveltamassa  
elatiivi     soveltamasta  
illatiivi    soveltamaan   
adessiivi    soveltamalla 
abessiivi    soveltamatta  
instruktiivi soveltaman    
                           
Passiivi
instruktiivi sovellettaman 
                           
                           
</pre></td>
								<td>&nbsp;&nbsp;&nbsp;</td>
								<td><pre> II INFINITIIVI

 inessiivi    soveltaessa
 instruktiivi soveltaen

 Passiivi
 inessiivi    sovellettaessa






   IV INFINITIIVI 

   nominatiivi  soveltaminen 
   partitiivi   soveltamista 
       

   I PARTISIIPPI
   aktiivi      soveltava 
   passiivi     sovellettava 

   II PARTISIIPPI
   aktiivi      soveltanut
   passiivi     sovellettu
</pre></td>
							</tr>
						</table>

					</div>
				</td>
			</tr></table>		</div>
		<div id="footer"><a href="http://www.oph.fi/"><img src="i/oph_logo_ymmarrasuomea.gif" width="157" height="35" alt="OPH" /></a></div>
	</div>
</body>
</html>
